臺灣桃園地方法院刑事判決　　　　　　　 99年度訴字第938號
公　訴　人　臺灣桃園地方法院檢察署檢察官
被　　　告　李崇源
上列被告因偽造文書等案件，經檢察官提起公訴（98年度偵字第
21515 號），本院判決如下：
    主  文
李崇源共同行使偽造公文書，足以生損害於公眾及他人，處有期
徒刑壹年陸月。
未扣案之如附表二編號1 至3 所示偽造之識別證各壹張、未扣案
之如附表二編號4 至5 所示偽造之印章各壹個、如附表二編號 8
至12所示公文書上偽造之「臺灣臺北地方法院印」公印文各壹枚
、如附表二編號11至12所示公文書上偽造之「臺灣臺北地方法院
地檢署印」公印文各壹枚、如附表二編號8 至10所示公文書上偽
造之「賈凱華」署名各貳枚、如附表二編號11所示公文書上偽造
之「黃國恩」署名貳枚、如附表二編號12所示公文書上偽造之「
陳德信」署名壹枚，均沒收。
    事  實
一、李崇源與某真實姓名年籍不詳之人所組成之詐欺集團成員（
    均已成年），共同意圖為自己不法之所有，基於詐欺取財、
    行使偽造特種文書、偽造公文書，及冒充公務員行使職權之
    犯意聯絡，先由李崇源將其個人照片，交由該詐欺集團成員
    用以偽造司法機關員工識別證，該詐欺集團不詳成員旋將所
    偽造貼有李崇源照片之「臺灣臺北地方法院收款員黃國恩」
    識別證1 張，及偽造之「臺灣臺北地方法院收據」交付李崇
    源作為行騙所用，約由該詐欺集團不詳成員以電話向被害人
    詐騙後，繼由李崇源等人出面冒充司法機關公務員，交付偽
    造之公文書向被害人取款。嗣渠等旋於附表一所示之時間，
    以附表一所示之方法詐騙林瑞英，致林瑞英不疑有他，依指
    示至如附表一編號1 至3 所示之地點，該詐欺集團所屬成員
    及李崇源即分別出示冒用「賈凱華」、「黃國恩」、「陳德
    信」名義偽造之「臺灣臺北地方法院收款員」識別證，佯稱
    係臺灣臺北地方法院收款員「賈凱華」、臺灣臺北地方法院
    收款員「黃國恩」、臺灣臺北地方法院收款員「陳德信」，
    負責前來向林瑞英收取款項，冒充公務員而行使職權，並分
    別將該詐欺集團成員於不詳時地、以不詳方式偽造如附表一
    編號1 至3 所示之公文書交付予林瑞英而行使之，致林瑞英
    誤信為真，陷於錯誤，分別將如附表一編號1 至3 所示之款
    項交付予渠等，因而詐騙得逞，足以生損害於賈凱華、黃國
    恩、陳德信及臺灣臺北地方法院檢察署、臺灣臺北地方法院
    之公信力與該等機關特種文書、公文書之正確性及公信力。
    林瑞英另依指示將如附表一編號4 至5 所示之款項匯入如附
    表一編號4 至5 所示之蔡東育、黃國宏帳戶內。嗣經林瑞英
    發覺受騙後，報警處理，經警循線查悉上情。
二、案經臺北市政府警察局大安分局報告臺灣臺北地方法院檢察
    署檢察官呈請臺灣高等法院檢察署檢察長令轉臺灣桃園地方
    法院檢察署檢察官偵查起訴。
    理  由
壹、證據能力部分：
    按被告以外之人於審判外之陳述，雖不符刑事訴訟法第 159
    條之1 至第159 條之4 之規定，而經當事人於審判程序同意
    作為證據，法院審酌該言詞陳述或書面陳述作成時之情況，
    認為適當者，亦得為證據。當事人、代理人或辯護人於法院
    調查證據時，知有刑事訴訟法第159 條第1 項不得為證據之
    情形，而未於言詞辯論終結前聲明異議者，視為有前項之同
    意」，刑事訴訟法第159 條之5 定有明文。查本判決所引用
    以下審判外作成之相關供述證據，公訴人及被告李崇源於本
    院準備程序、審判期日均表示無意見而不予爭執，亦未於言
    詞辯論終結前聲明異議，本院審酌上開證據資料製作時之情
    況，尚無違法取得及證明力明顯過低之瑕疵，認以之作為證
    據應屬適當，而其餘所依憑判斷之非供述證據，本院亦查無
    有何違反法定程序取得之情形，且上開各該證據均經本院於
    審判期日依法進行證據之調查、辯論，被告於訴訟上之防禦
    權，已受保障，故上開證據資料均有證據能力。
貳、實體部分：
一、訊據被告李崇源矢口否認有何詐欺取財及行使偽造公文書之
    犯行，辯稱：從未見過被害人林瑞英，未向林瑞英收取新臺
    幣（下同）98萬元，亦未交付扣案偽造之收據予林瑞英，不
    知該收據何以會留有其指紋云云。惟查：
(一)、被害人林瑞英就其上揭被詐欺之情節，迭於警詢、偵訊及本
    院審理時證述綦詳（見98年度偵字第4415號卷第5 至9 頁、
    第54頁，98年度2341號卷第23至24頁，98年度偵字第 21515
    號卷第23頁，本院卷第63頁、第63頁背面），並於警詢指稱
    ：上開四次當面交付金錢時，前來收錢的人都有掛著識別證
    ，第1 、2 次是自稱賈凱華，第3 次是自稱黃國恩，第4 次
    是自稱陳德信等語明確（見984415號卷第8 頁），復於偵查
    中證稱：有看過在庭之被告李崇源，他是於97年10月17日在
    臺北火車站北站向我收取98萬元的人，並把收據裝在信封袋
    給我等語（見98年度他字第2341號卷第24頁，98年度偵字第
    21515 號卷第23頁），嗣於本院審理時仍證稱：97年10月17
    日，在臺北火車站北一門，就是將98萬元交給在庭的被告，
    因為當時他一直更改地點，所以他到的時候我有特別看一下
    他等語（見本院卷第63頁背面），而偵查中檢察官將被害人
    林瑞英所稱由被告交付收款日期為97年10月17日之偽造之臺
    灣臺北地方法院收據（詳如附表二編號11所示），送內政部
    警政署刑事警察局採集指紋後以指紋特徵點比對法、指紋電
    腦比對法、寧海德林法鑑驗方法鑑定，認該收據上顯現可資
    比對指紋1 枚，經將該枚指紋輸入該局指紋電腦系統比對確
    認結果，與檔存之被告指紋卡右拇指指紋相符，有內政部警
    政署刑事警察局98年3 月11日刑紋字第0980032232號鑑驗書
    1 份附卷可稽（見98年度偵字第4415號卷第65至67頁背面）
    。再者，被告於偵查中經檢察官當庭命其書寫「黃國恩、玖
    拾捌萬元整」等字（見98年度2341號卷第26頁），經與扣案
    如附表二編號11所示之臺灣臺北地方法院收據上之字跡（見
    98年度偵字第4415號卷第67頁）互核比對，以肉眼觀之，其
    字形、字跡之結構佈局、姿態神韻、運筆特徵、終筆之位置
    、筆劃之夾角及收筆之筆鋒運勢等均相似，顯係出自同一人
    手筆，足證證人林瑞英上開指述，非屬虛妄。被告辯稱未向
    被害人收取98萬元，亦未交付扣案之收據予被害人云云，要
    難採信。此外，復有如附表二編號6 至12所示之偽造公文書
    、被害人林瑞英提出之永豐銀行匯款委託書與郵政國內匯款
    執據2 紙，及蔡東育之郵局帳戶歷史交易明細影本、黃國宏
    之郵局帳戶歷史交易明細影本等證在卷可憑（見98年度偵字
    第4415號卷第10至11頁、第13至14頁、第22頁、第20頁、第
    23至28頁、第67頁）。又如附表二編號8 至12所示之公文書
    上均有「臺灣臺北地方法院印」公印文，並載有「臺灣臺北
    地方法院收據」、「案號」、「股別」、「款別」、「收款
    員」字樣，且如附表二編號6 、7 所示之公文書上分有「檢
    察官王明章」、「檢察事務官楊清豐」、「書記官李正宏」
    、「臺灣臺北地方法院檢察署」名義，如附表編號1 至3 所
    示之識別證有「賈凱華」、「黃國恩」、「陳德信」名義，
    自足以生損害於各該名義人王明章、楊清豐、李正宏、賈凱
    華、黃國恩、陳德信，及臺灣臺北地方法院、臺灣臺北地方
    法院檢察署之公信力與該等機關特種文書、公文書之正確性
    及公信力。
(二)、綜上所述，被告所辯情詞，顯係事後卸責之詞，不足採信。
    本件事證已臻明確，其犯行堪以認定，應予依法論科。
二、按共同正犯，在合同之意思內各自分擔犯罪行為之一部，相
    互利用他人之行為，以達其犯罪之目的者，即應對全部所發
    生之結果，共同負責。本件被告明知某真實姓名年籍不詳之
    人所組成之詐欺集團成員專以行使偽造公文書、偽造特種文
    書及僭行公務員職權之方式，訛詐民眾，以詐得財物牟利，
    竟由該詐欺集團不詳姓名之成年成員偽造如附表二編號6 至
    12所示之公文書、如附表二編號1 至3 所示之特種文書，及
    偽刻如附表二編號4 、5 所示之「臺灣臺北地方法院印」、
    「臺灣臺北地方法院地檢署印」公印，並由詐欺集團不詳姓
    名之成年成員以電話施詐，復由被告出面冒充司法機關公務
    員，交付如附表二編號11所示之偽造公文書，而向受詐騙之
    林瑞英取款，顯見被告與該詐欺集團不詳姓名之成年成員間
    ，在僭行公務員職權、行使偽造公文書、行使偽造特種文書
    、詐欺取財之合同犯意內，各自分擔犯罪行為之一部，並相
    互利用其他詐欺集團成員之行為以遂行犯罪之目的，被告應
    對犯罪全部所生結果共同負責。
三、次按刑法所謂公印，係指公署或公務員職務上所使用之印信
    而言；所謂公印或公印文，係專指表示公署或公務員資格之
    印信而言，即俗稱大印與小官印及其印文（最高法院22年上
    字第1904號判例意旨參照）。又公印之形式凡符合印信條例
    規定之要件而製頒，無論為印、關防、職章、圖記，如足以
    表示其為公務主體之同一性者，均屬之（最高法院89年台上
    字第3155號判決意旨參照）。本件如附表二編號5 所示之偽
    造之「臺灣臺北地方法院地檢署印」印章，雖與我國公務機
    關名銜有別，然仍有使人誤信係代表公務機關之印信，自屬
    公印。而如附表二編號6 、7 所示之「臺灣臺北地方法院檢
    察署偵查卷宗」，已明確記載機關名稱、案號、案由、被告
    之姓名、身分資料、監管金額、檢察官名稱等內容，堪認係
    由臺灣臺北地方法院檢察署檢察官對被害人林瑞英涉嫌常業
    詐欺案件分案偵辦，並對其財產新臺幣50萬元、美金2 萬元
    、新臺幣101 萬元進行監管之用意；且如附表二編號8 至12
    所示之「臺灣臺北地方法院收據」均已明確記載機關名稱、
    案號、股別、款別、繳款人姓名、身分資料、實收金額、收
    款日期、收款員名稱等內容，堪認係由臺灣臺北地方法院出
    具之收據之用意，且分別蓋有偽造之「臺灣臺北地方法院印
    」、「臺灣臺北地方法院地檢署印」印文以為憑信，自屬公
    務員職務上製作之公文書。而如附表二編號1 至3 所示之識
    別證，係表徵服務單位及職稱之證明，屬特種文書。被告佯
    裝臺灣臺北地方法院收款員身分對林瑞英行騙，自有冒充公
    務員而行使其職權之行為。
四、核被告所為，係犯刑法第216 條、第211 條之行使偽造公文
    書罪、刑法第216 條、第212 條之行使偽造特種文書罪、刑
    法第158 條之僭行公務員職權罪及刑法第339 條第1 項之詐
    欺取財罪。被告偽造公印章、公印文為偽造公文書之階段行
    為，不另論罪。被告偽造公文書、特種文書後復持以行使，
    其偽造之低度行為，應為行使之高度行為所吸收，均不另論
    罪。被告加入前揭不法詐欺集團，就上開犯行，與該不法犯
    罪集團成員間，有犯意聯絡及行為分擔，被告對於整體之犯
    罪行為既有共同意思之聯絡，自為整體行為之共同正犯，應
    論以共同正犯。其等利用不知情之刻印業者偽造如附表二編
    號4 、5 所示之印章，為間接正犯。又被告及所屬詐騙集團
    利用被害人林瑞英同一錯誤而先後接續7 次向同一被害人詐
    取財物，應評價為一行為，故應僅論以一詐欺取財既遂罪。
    被告及某真實姓名年籍不詳之成年人所組成之詐欺集團，為
    達詐取被害人林瑞英財物，使之交付款項之目的，以一施用
    詐術之行為，同時行使偽造公文書、偽造特種文書及冒充公
    務員行使職權，而觸犯數罪名，為想像競合犯，應依刑法第
    55條規定，從一較重之行使偽造公文書罪處斷。檢察官雖未
    敘明被告所犯僭行公務員職權及行使偽造特種文書之犯行部
    分，而僅敘及被告行使偽造公文書、詐欺取財之犯行，然該
    未敘明部分與已敘及之部分既有想像競合犯之裁判上一罪關
    係，自為起訴效力所及，依審判不可分之原則，本院應併予
    審判。又檢察官雖僅就如附表一編號1 至3 所示被告詐欺被
    害人林瑞英財物部分起訴，就如附表一編號4 、5 所示被告
    詐欺被害人林瑞英財物部分未起訴，惟該未起訴部分與已起
    訴部分有接續犯之裁判上一罪關係，亦為起訴效力所及，本
    院同應併予審判。爰審酌被告犯罪之動機、目的、手段、犯
    罪情節、所得財物、被害人所受損害，及其犯後否認犯行，
    未具悔意等一切情狀，量處如主文所示之刑。
五、沒收部分：
(一)、如附表二編號1 至3 所示偽造之識別證各1 張，係被告與共
    犯所有，供其等本件犯罪所用之物，雖未扣案，惟尚無證據
    證明業已滅失，應依刑法第38條第1 項第2 款規定宣告沒收
    。
(二)、如附表二編號4 、5 所示偽造之印章各1 個，雖未扣案，惟
    尚無證據證明業已滅失，亦應依刑法第219 條規定宣告沒收
    。
(三)、至於如附表二編號6 至12所示偽造之公文書，業經詐欺集團
    成員偽造完成後，由被告及某真實姓名年籍不詳之成員交予
    被害人林瑞英持有，已非被告所有之物，爰不予宣告沒收。
    惟如附表二編號8 至12所示公文書上所附著之「臺灣臺北地
    方法院印」公印文各1 枚、如附表二編號11至12所示公文書
    上偽造之「臺灣臺北地方法院地檢署印」公印文各1 枚、如
    附表二編號8 至10所示公文書上偽造之「賈凱華」署名各 2
    枚、如附表二編號11所示公文書上偽造之「黃國恩」署名 2
    枚、如附表二編號12所示公文書上偽造之「陳德信」署名 1
    枚，均屬偽造之印文或署名，均應依刑法第219 條規定宣告
    沒收。
據上論斷，應依刑事訴訟法第299 條第1 項前段，刑法第28條、
第158 條第1 項、第216 條、第211 條、第212 條、第339 條第
1 項、第55條、第219 條、第38條第1 項第2 款，刑法施行法第
1 條之1 第1 項、第2 項前段，判決如主文。
本案經檢察官張聰耀到庭執行職務。
中    華    民    國    100    年    3    月    15    日
                  刑事第五庭  審判長法  官  潘政宏
                                    法  官  石蕙慈
                                    法  官  劉淑玲
以上正本證明與原本無異。
如不服本判決應於收受判決後10日內向本院提出上訴書狀，並應
敘述具體理由。其未敘述上訴理由者，應於上訴期間屆滿後20日
內向本院補提理由書(均須按他造當事人之人數附繕本)「切勿逕
送上級法院」。
                                    書記官  許婉茹
中    華    民    國   100    年    3     月    16    日
附錄本案論罪科刑依據之法條全文：
中華民國刑法第158 條：
冒充公務員而行使其職權者，處3 年以下有期徒刑、拘役或5 百
元以下罰金。
冒充外國公務員而行使其職權者，亦同。
中華民國刑法第211 條：
偽造、變造公文書，足以生損害於公眾或他人者，處1 年以上 7
年以下有期徒刑。
中華民國刑法第212 條：
偽造、變造護照、旅券、免許證、特許證及關於品行、能力服務
或其他相類之證書、介紹書，足以生損害於
中華民國刑法第216 條：
行使第210 條至第215 條之文書者，依偽造、變造文書或登載不
實事項或使登載不實事項之規定處斷。
中華民國刑法第339 條：
意圖為自己或第三人不法之所有，以詐術使人將本人或第三人之
物交付者，處5 年以下有期徒刑、拘役或科或併科1 千元以下罰
金。
以前項方法得財產上不法之利益或使第三人得之者，亦同。
前二項之未遂犯罰之。
公眾或他人者，處1 年以下有期徒刑、拘役或3 百元以下罰金。
附表一：
┌──┬────┬──────────┬────┬──────────┬─────┬─────┐
│編號│詐騙時間│詐騙方法            │付款╱匯│付款地點╱匯款帳戶  │付款╱匯款│詐欺集團所│
│    │        │                    │款時間  │                    │金額      │交付偽造之│
│    │        │                    │        │                    │          │公文書    │
├──┼────┼──────────┼────┼──────────┼─────┼─────┤
│1   │97年10月│撥打電話予林瑞英，佯│97年10月│該詐欺集團所屬成員，│新臺幣50萬│1.臺灣臺北│
│    │8日早上 │稱係玉山銀行永和分行│8 日下午│在臺北市○○街與富陽│元及美金 2│  地方法院│
│    │        │行員「張麗卿」，稱林│2 時30分│街151 巷巷口，出示冒│萬元      │  檢察署偵│
│    │        │瑞英遭「吳盛和」持其│許      │用「賈凱華」名義偽造│          │  查卷宗（│
│    │        │證件及委託書至玉山銀│        │之「臺灣臺北地方法院│          │  分案日期│
│    │        │行領款；繼撥打電話予│        │收款員賈凱華」識別證│          │  為97年10│
│    │        │林瑞英，佯稱係刑事警│        │，向林瑞英佯稱係臺灣│          │  月8 日）│
│    │        │察局偵二隊警員陳綺，│        │臺北地方法院收款員「│          │2.臺灣臺北│
│    │        │稱已接獲報案，須儘速│        │賈凱華」，負責前來向│          │  地方法院│
│    │        │凍結林瑞英之銀行帳戶│        │林瑞英收取款項，冒充│          │  收據（收│
│    │        │，並將電話轉由佯稱係│        │公務員而行使職權，並│          │  款日期：│
│    │        │「林忠文」科長之人，│        │將偽造之「臺灣臺北地│          │  97年10月│
│    │        │稱林瑞英前經傳喚均未│        │方法院檢察署偵查卷宗│          │  8 日，金│
│    │        │到案，將被羈押，且名│        │」及「臺灣臺北地方法│          │  額：新臺│
│    │        │下財產亦將遭凍結；繼│        │院收據」交付林瑞英而│          │  幣50萬元│
│    │        │將電話轉由佯稱係「王│        │行使之，致林瑞英不疑│          │  、美金 2│
│    │        │明章」檢察官之人，指│        │有他，將新臺幣50萬元│          │  萬元 ） │
│    │        │示林瑞英將其帳戶內之│        │、美金2 萬元交予該人│          │          │
│    │        │款項提供為公證金，致│        │，因而詐騙得逞，足以│          │          │
│    │        │林瑞英誤信為真，陷於│        │生損害於賈凱華及臺灣│          │          │
│    │        │錯誤，而至指定地點交│        │臺北地方法院檢察署、│          │          │
│    │        │付款項。            │        │臺灣臺北地方法院之公│          │          │
│    │        │                    │        │信力與該等機關特種文│          │          │
│    │        │                    │        │書、公文書之正確性及│          │          │
│    │        │                    │        │公信力。            │          │          │
├──┼────┼──────────┼────┼──────────┼─────┼─────┤
│2   │97年10月│撥打電話予林瑞英，佯│97年10月│該詐欺集團所屬成員，│新臺幣 101│1.臺灣臺北│
│    │9日早上 │稱係「王明章」檢察官│9日上午 │在臺北市○○街與富陽│萬元      │  地方法院│
│    │        │，要求林瑞英將其帳戶│        │街151 巷巷口，出示冒│          │  檢察署偵│
│    │        │內之款項提供為公證金│        │用「賈凱華」名義偽造│          │  查卷宗（│
│    │        │，致林瑞英誤信為真，│        │之「臺灣臺北地方法院│          │  分案日期│
│    │        │陷於錯誤，而至指定地│        │收款員賈凱華」識別證│          │  為97年10│
│    │        │點交付款項。        │        │，向林瑞英佯稱係臺灣│          │  月9 日）│
│    │        │                    │        │臺北地方法院收款員「│          │2.臺灣臺北│
│    │        │                    │        │賈凱華」，負責前來向│          │  地方法院│
│    │        │                    │        │林瑞英收取款項，冒充│          │  收據（收│
│    │        │                    │        │公務員而行使職權，並│          │  款日期：│
│    │        │                    │        │將偽造之「臺灣臺北地│          │  97年10月│
│    │        │                    │        │方法院檢察署偵查卷宗│          │  9 日，金│
│    │        │                    │        │」及「臺灣臺北地方法│          │  額：新臺│
│    │        │                    │        │院收據」交付林瑞英而│          │  幣101 萬│
│    │        │                    │        │行使之，致林瑞英不疑│          │  元）    │
│    │        │                    │        │有他，將新臺幣101 萬│          │          │
│    │        │                    │        │元交予該人，因而詐騙│          │          │
│    │        │                    │        │得逞，足以生損害於賈│          │          │
│    │        │                    │        │凱華及臺灣臺北地方法│          │          │
│    │        │                    │        │院檢察署、臺灣臺北地│          │          │
│    │        │                    │        │方法院之公信力與該等│          │          │
│    │        │                    │        │機關特種文書、公文書│          │          │
│    │        │                    │        │之正確性及公信力。  │          │          │
│    │        │                    ├────┼──────────┼─────┼─────┤
│    │        │                    │97年10月│該詐欺集團所屬成員，│新臺幣70萬│臺灣臺北地│
│    │        │                    │9 日下午│在臺北市○○街與富陽│元        │方法院收據│
│    │        │                    │3 時許  │街151 巷巷口，出示冒│          │（收款日期│
│    │        │                    │        │用「賈凱華」名義偽造│          │：97年10月│
│    │        │                    │        │之「臺灣臺北地方法院│          │9 日，金額│
│    │        │                    │        │收款員賈凱華」識別證│          │：新臺幣70│
│    │        │                    │        │，向林瑞英佯稱係臺灣│          │萬元）    │
│    │        │                    │        │臺北地方法院收款員「│          │          │
│    │        │                    │        │賈凱華」，負責前來向│          │          │
│    │        │                    │        │林瑞英收取款項，冒充│          │          │
│    │        │                    │        │公務員而行使職權，並│          │          │
│    │        │                    │        │將偽造之「臺灣臺北地│          │          │
│    │        │                    │        │方法院收據」交付林瑞│          │          │
│    │        │                    │        │英而行使之，致林瑞英│          │          │
│    │        │                    │        │不疑有他，將新臺幣70│          │          │
│    │        │                    │        │萬元交予該人，因而詐│          │          │
│    │        │                    │        │騙得逞，足以生損害於│          │          │
│    │        │                    │        │賈凱華及臺灣臺北地方│          │          │
│    │        │                    │        │法院之公信力，與該機│          │          │
│    │        │                    │        │關特種文書、公文書之│          │          │
│    │        │                    │        │正確性及公信力。    │          │          │
├──┼────┼──────────┼────┼──────────┼─────┼─────┤
│3   │97年10月│撥打電話予林瑞英，佯│97年10月│李崇源在臺北市火車站│新臺幣98萬│臺灣臺北地│
│    │17日    │稱係「王明章」檢察官│17日下午│北一門門口，出示冒用│元        │方法院收據│
│    │        │，因林瑞英遭人提起告│4 時許  │「黃國恩」名義偽造之│          │（收款日期│
│    │        │訴，需提供200 萬元之│        │「臺灣臺北地方法院收│          │：97年10月│
│    │        │訴訟保證金，致林瑞英│        │款員黃國恩」識別證，│          │17日，金額│
│    │        │誤信為真，陷於錯誤，│        │，向林瑞英佯稱係臺灣│          │：新臺幣98│
│    │        │而至指定地點交付款項│        │臺北地方法院收款員「│          │萬元）    │
│    │        │。                  │        │黃國恩」，負責前來向│          │          │
│    │        │                    │        │林瑞英收取款項，冒充│          │          │
│    │        │                    │        │公務員而行使職權，並│          │          │
│    │        │                    │        │將偽造之「臺灣臺北地│          │          │
│    │        │                    │        │方法院收據」交付林瑞│          │          │
│    │        │                    │        │英而行使之，致林瑞英│          │          │
│    │        │                    │        │不疑有他，將新臺幣98│          │          │
│    │        │                    │        │萬元交予李崇源，因而│          │          │
│    │        │                    │        │詐騙得逞，足以生損害│          │          │
│    │        │                    │        │於黃國恩及臺灣臺北地│          │          │
│    │        │                    │        │方法院之公信力，與該│          │          │
│    │        │                    │        │機關特種文書、公文書│          │          │
│    │        │                    │        │之正確性及公信力。  │          │          │
│    │        │                    ├────┼──────────┼─────┼─────┤
│    │        │                    │97年10月│該詐欺集團所屬成員，│新臺幣 102│臺灣臺北地│
│    │        │                    │20日下午│，在臺北市大安區和平│萬元      │方法院收據│
│    │        │                    │3 時30分│東路3 段228 巷與安居│          │（收款日期│
│    │        │                    │許      │街34巷巷口，出示冒用│          │：97年10月│
│    │        │                    │        │「陳德信」名義偽造之│          │20日，金額│
│    │        │                    │        │「臺灣臺北地方法院收│          │：新臺幣10│
│    │        │                    │        │款員陳德信」識別證，│          │2 萬元）  │
│    │        │                    │        │，向林瑞英佯稱係臺灣│          │          │
│    │        │                    │        │臺北地方法院收款員「│          │          │
│    │        │                    │        │陳德信」，負責前來向│          │          │
│    │        │                    │        │林瑞英收取款項，冒充│          │          │
│    │        │                    │        │公務員而行使職權，並│          │          │
│    │        │                    │        │將偽造之「臺灣臺北地│          │          │
│    │        │                    │        │方法院收據」交付林瑞│          │          │
│    │        │                    │        │英而行使之，致林瑞英│          │          │
│    │        │                    │        │不疑有他，將新臺幣10│          │          │
│    │        │                    │        │2 萬元交予該人，因而│          │          │
│    │        │                    │        │詐騙得逞，足以生損害│          │          │
│    │        │                    │        │於陳德信及臺灣臺北地│          │          │
│    │        │                    │        │方法院之公信力，與該│          │          │
│    │        │                    │        │機關特種文書、公文書│          │          │
│    │        │                    │        │之正確性及公信力。  │          │          │
├──┼────┼──────────┼────┼──────────┼─────┼─────┤
│4   │97年10月│撥打電話予林瑞英，佯│97年10月│在臺北六張犁郵局，將│新臺幣 130│無        │
│    │24日    │稱係「王明章」檢察官│29日上午│款項匯至蔡東育所有之│萬元      │          │
│    │        │，告以案件將轉由主任│11時45分│中華郵政股份有限公司│          │          │
│    │        │檢察官偵辦，並將電話│許      │左營新莊仔郵局帳號00│          │          │
│    │        │轉由佯稱係「劉明賢」│        │00000-0000000 號帳戶│          │          │
│    │        │主任檢察官之人，要求│        │中。                │          │          │
│    │        │林瑞英將名下股票出售│        │                    │          │          │
│    │        │，將款項提供為公證金│        │                    │          │          │
│    │        │，致林瑞英誤信為真，│        │                    │          │          │
│    │        │陷於錯誤，而依指示匯│        │                    │          │          │
│    │        │款至指定帳戶。      │        │                    │          │          │
├──┼────┼──────────┼────┼──────────┼─────┼─────┤
│5   │97年10月│撥打電話予林瑞英，佯│97年10月│在永豐商業銀行和平分│新臺幣 100│無        │
│    │31日    │稱係「劉明賢」主任檢│31日下午│行，將款項匯至黃國宏│萬元      │          │
│    │        │察官，告以如欲領回前│2 時47分│所有之中華郵政股份有│          │          │
│    │        │經提出之公證款項，須│許      │限公司嘉義福全郵局帳│          │          │
│    │        │先匯款100 萬元，致林│        │號0000000-0000000 號│          │          │
│    │        │瑞英誤信為真，陷於錯│        │帳戶中。            │          │          │
│    │        │誤，而依指示匯款至指│        │                    │          │          │
│    │        │定帳戶。            │        │                    │          │          │
└──┴────┴──────────┴────┴──────────┴─────┴─────┘
附表二：
┌──┬───────────────────────────┬───┐
│編號│     物  品  名  稱                                   │數量  │
├──┼───────────────────────────┼───┤
│ 1  │未扣案偽造之臺灣臺北地方法院收款員「賈凱華」識別證    │1 張  │
├──┼───────────────────────────┼───┤
│ 2  │未扣案偽造之臺灣臺北地方法院收款員「黃國恩」識別證    │1 張  │
├──┼───────────────────────────┼───┤
│ 3  │未扣案偽造之臺灣臺北地方法院收款員「陳德信」識別證    │1 張  │
├──┼───────────────────────────┼───┤
│ 4  │未扣案偽造之「臺灣臺北地方法院印」公印                │1 個  │
├──┼───────────────────────────┼───┤
│ 5  │未扣案偽造之「臺灣臺北地方法院地檢署印」公印          │1 個  │
├──┼───────────────────────────┼───┤
│ 6  │偽造之臺灣臺北地方法院檢察署偵查卷宗（分案日期為97年10│1 張  │
│    │月8 日）                                              │      │
├──┼───────────────────────────┼───┤
│ 7  │偽造之臺灣臺北地方法院檢察署偵查卷宗（分案日期為97年10│1 張  │
│    │月9 日）                                              │      │
├──┼───────────────────────────┼───┤
│ 8  │偽造之臺灣臺北地方法院收據（收款日期：97年10月8 日，金│1 張  │
│    │額：美金2 萬元、新臺幣50萬元，其上蓋有偽造之「臺灣臺北│      │
│    │地方法院印」公印文1 枚，並載有偽造之「賈凱華」署名2 枚│      │
│    │）                                                    │      │
├──┼───────────────────────────┼───┤
│ 9  │偽造之臺灣臺北地方法院收據（收款日期：97年10月9 日，金│1 張  │
│    │額：新臺幣101 萬元，其上蓋有偽造之「臺灣臺北地方法院印│      │
│    │」公印文1 枚，並載有偽造之「賈凱華」署名2 枚）        │      │
├──┼───────────────────────────┼───┤
│ 10 │偽造之臺灣臺北地方法院收據（收款日期：97年10月9 日，金│1 張  │
│    │額：新臺幣70萬元，其上蓋有偽造之「臺灣臺北地方法院印」│      │
│    │公印文1 枚，並載有偽造之「賈凱華」署名2 枚）          │      │
├──┼───────────────────────────┼───┤
│ 11 │偽造之臺灣臺北地方法院收據（收款日期：97年10月17日，金│1 張  │
│    │額：新臺幣98萬元，其上蓋有偽造之「臺灣臺北地方法院印」│      │
│    │、「臺灣臺北地方法院地檢署印」公印文各1 枚，並載有偽造│      │
│    │之「黃國恩」署名2 枚）                                │      │
├──┼───────────────────────────┼───┤
│ 12 │偽造之臺灣臺北地方法院收據（收款日期：97年10月20日，金│1 張  │
│    │額：新臺幣102 萬元，其上蓋有偽造之「臺灣臺北地方法院印│      │
│    │」、「臺灣臺北地方法院地檢署印」公印文各1 枚，並載有偽│      │
│    │造之「陳德信」署名1 枚）                              │      │
└──┴───────────────────────────┴───┘